# 请教陈版--合同资产是否存在核销的情况

提问人：anonymous2022 时间：2020-12-17 20:33:08
请教陈版主，合同资产是否存在类似应收款项核销的情况？因合同资产尚无无条件收取款项的权利，也就是未经双方或者达成合同约定条款，这种情况下，是否会出现核销（目前检索A+H尚未发现有核销的金额），但是个人很困惑

回答人：chenyiwei
理论上，除了因对收入的调整相应调整合同资产，以及满足条件后转为应收账款以外，也可能因为债务人在尚未满足无条件收款权的条件时即发生信用状况恶化情形导致合同资产被直接核销，但实务中预期应很少见。